【裁判字號】    98,抗,554
【裁判日期】    981014
【裁判案由】    假扣押
【裁判全文】
臺灣高等法院臺中分院民事裁定           98年度抗字第554號
抗   告   人  詮佳建設股份有限公司
                        之6
兼法定代理人  甲○○
                        之6
相   對   人  乙○○
上列當事人間假扣押事件，抗告人對於民國98年5月20日臺灣臺
中地方法院98年度裁全字第3077號裁定，提起抗告，本院裁定如
下：
    主  文
原裁定廢棄，發回臺灣臺中地方法院。
    理  由
一、抗告意旨略以：相對人聲請本件假扣押僅提出診斷證明書、
    及受傷照片一張，即主張抗告人應對其負新台幣（下同）50
    0萬元之侵權行為損害賠償責任，上開證據僅能證明相對人
    受有損害，尚無從釋明抗告人對其是否負侵權行為損害賠償
    責任，相對人並未對抗告人日後不能強制執行或甚難執行之
    虞之情形為之釋明，已與民事訴訟法第523條第1項、526條
    第1、2項規定及最高法院相關見解不符，爰提起本件抗告，
    將原裁定廢棄等語。
二、按債權人就金錢請求或得易為金錢請求之請求，欲保全強制
    執行者，得聲請假扣押。請求及假扣押之原因，應釋明之；
    前項釋明如有不足，而債權人陳明願供擔保或法院認為適當
    者，法院得定相當之擔保，命供擔保後為假扣押。民事訴訟
    法第522條第1項、第526條第1、2項定有明文。是債權人就
    金錢請求或得易為金錢請求之請求，欲保全強制執行聲請假
    扣押，債權人就假扣押之原因，自有釋明之義務，必待釋明
    有所不足，而債權人陳明願供擔保或法院認為適當者，法院
    始得命供擔保後為假扣押。又假扣押之原因，即債務人有日
    後不能強制執行或甚難執行之虞者或應在外國為強制執行者
    。同法第523條亦有明文。準此，若債權人未釋明假扣押之
    原因，諸如債務人浪費財產、增加負擔、或就其財產為不利
    益之處分，將達於無資力之狀態、或移住遠地、逃匿無蹤或
    隱匿財產等情形，即不符假扣押之要件（最高法院96年台抗
    第642號裁定參照）。
三、經查：相對人於原法院以抗告人甲○○係抗告人詮佳建設股
    份有限公司之董事長，該公司在台中市西屯區市○○○路與
    惠中路之交岔路口，搭建詮佳臻寶接待中心之臨時建物，因
    未明顯標示走道之高低以提醒出入之人，致其行走於該地時
    跌倒受傷，抗告人對其負有侵權行為損害賠償責任，頃聞抗
    告人正將所有財產搬移隱匿，致其日後有不能強制執行，願
    提供擔保以代釋明，而聲請本件假扣押等語。查相對人於原
    法院固提出抗告人之業務銷售合約書暨營業登記資料、現場
    照片、診斷證明書及受傷照片等件為証，然此乃相對人聲請
    本件假扣押之事由，相對人僅泛言抗告人正將所有財產搬遷
    ，其有日後不能強制執行云云，並未提出任何之証據，使法
    院大概可信抗告人有浪費財產、增加負擔、或就其財產為不
    利益之處分，而將達於無資力之狀態、或移住遠地、逃匿無
    蹤或隱匿財產等情事，即不符上開法條所規定假扣押之要件
    。相對人既不能就本件假扣押原因盡其釋明之義務，即無所
    謂釋明不足，而得依其陳明願供擔保，由法院命其供擔保後
    為假扣押之餘地。原法院不察，准相對人供擔保後為假扣押
    之裁定，核與上開規定未合，抗告人提起本件抗告，為有理
    由，自應由本院將原裁定廢棄，發回原法院為適法之處理。
四、依民事訴訟法第492條，裁定如主文。
中    華    民    國    98    年    10    月    14    日
                民事第四庭    審判長法  官  陳蘇宗
                                    法  官  黃永祥
                                    法  官  張浴美
以上正本係照原本作成。
再為抗告應以適用法規顯有錯誤為理由。
如提起再抗告者應於裁定送達後10日內向本院提出抗告理由狀（
須按照他造人數附具繕本）並繳納抗告裁判費新臺幣1,000元，
同時委任律師或具有律師資格之關係人為代理人。
                                    書記官  阮正枝
中    華    民    國    98    年    10    月    14    日
                                                      Ｓ


司法院資訊處製作；財團法人民間司法改革基金會備份。
